臺灣彰化地方法院刑事判決　　　　　　　　　　　　　九十三年度訴字第二一號
　　公　訴　人　臺灣彰化地方法院檢察署檢察官
　　被　　　告　甲○○
右列被告因違反毒品危害防制條例案件，經檢察官提起公訴（九十三年度毒偵字第三
九七號），本院認有刑事訴訟法第二百七十三條之一第一項之情形，而改依簡式審判
程序判決如左：
    主  文
甲○○連續施用第一級毒品，處有期徒刑玖月。
扣案之海洛因壹包（淨重零點零壹公克）沒收銷燬之。
    事  實
一、甲○○前於民國九十一年間，因施用毒品案件，經本院裁定移送觀察、勒戒後，
    認無繼續施用毒品之傾向，業經臺灣彰化地方法院檢察署檢察官於九十一年十月
    二十二日，以九十一年度毒偵字第二四六七號為不起訴處分確定。詎其仍未戒除
    毒癮，於五年內，復基於施用第一級毒品海洛因之概括犯意，自九十二年十月中
    旬起至九十三年二月九日止，連續在彰化縣鹿港鎮○○路○段二七四號住處等處
    ，以將第一級毒品海洛因置放於注射針筒內摻水施打血管之方式，施用第一級毒
    品海洛因多次。嗣於九十三年二月十日上午八時三十分時許，在彰化縣鹿港鎮頭
    崙巷旁為警查獲，並扣得其所持有之第一級毒品海洛因一包（淨重○‧○一公克
    ）。
二、案經彰化縣警察局鹿港分局報請臺灣彰化地方法院檢察署檢察官偵查起訴。
    理  由
一、按除被告所犯為死刑、無期徒刑、最輕本刑為三年以上有期徒刑之罪或高等法院
    管轄第一審案件者外，於前條第一項程序進行中，被告先就被訴事實為有罪之陳
    述時，審判長得告知被告簡式審判程序之旨，並聽取當事人、代理人、辯護人及
    輔佐人之意見後，裁定進行簡式審判程序；除簡式審判程序及簡易程序案件外，
    第一審應行合議審判，刑事訴訟法第二百七十三條之一第一項、第二百八十四條
    之一分別定有明文。本件被告甲○○所涉係死刑、無期徒刑、最輕本刑為三年以
    上有期徒刑之罪或高等法院管轄第一審案件以外之罪，並於本院行準備程序時就
    被訴事實為有罪之陳述，本院合議庭依前揭規定，經評議結果，裁定改由受命法
    官獨任行簡式審判程序，先予敘明。
二、訊據被告甲○○對於右揭事實坦承不諱，且警方於九十三年二月十日所採取被告
    之尿液，經送驗結果確呈嗎啡陽性反應，此有彰化縣衛生局九十三年二月十六日
    煙檢字第九三○三四五號煙毒尿液檢驗成績書一紙附卷可稽，又扣案之白色粉末
    一包，經送鑑驗確係第一級毒品海洛因成分，此亦有法務部調查局九十三年三月
    八日調科壹字第一四○○○九八八三號鑑定通知書一紙在卷足憑，足徵被告之自
    白核與事實相符，堪予採信。又被告前於九十一年間，因施用毒品案件，經本院
    裁定移送觀察、勒戒後，認無繼續施用毒品之傾向，業經臺灣彰化地方法院檢察
    署檢察官於九十一年十月二十二日，以九十一年度毒偵字第二四六七號為不起訴
    處分確定，詎被告於五年內又再犯本案，此有臺灣高等法院被告全國前案紀錄表
    及臺灣彰化地方法院檢察署刑案資料查註紀錄表在卷足憑。綜上所述，本件事證
    已臻明確，被告犯行堪予認定。
三、按毒品危害防制條例業於九十二年六月六日經立法院修正通過，於同年七月九日
    經總統公布，並自公布後六個月即九十三年一月九日開始施行（參同條例第三十
    六條）。本件被告最後一次施用第一級毒品海洛因之時間係九十三年二月九日，
    ，斯時新修正之毒品危害防制條例業已開始施行，是以本案自無於行為人施用毒
    品後法律有變更、而應比較修正前、後之規定、並擇一較有利於行為人之規定以
    為適用之問題，故本件應逕依修正後之毒品危害防制條例論處。是核被告所為，
    係犯毒品危害防制條例第十條第一項之施用第一級毒品罪。其於施用毒品海洛因
    前後持有毒品海洛因之低度行為，應為施用之高度行為所吸收，均不另論罪。被
    告先後多次施用第一級毒品海洛因之犯行，時間緊接，所犯又係構成要件相同之
    罪名，顯係基於概括犯意為之，應依連續犯之規定論以一罪，並加重其刑。查被
    告係自九十二年十月中旬起至九十三年二月九日止，有連續施用第一級毒品海洛
    因之犯行，而公訴人僅就被告於九十三年二月十日或其前三日內之某一時點之施
    用第一級毒品海洛因一次之犯行提起公訴，該未經起訴部分，與檢察官起訴部分
    ，因被告係基於概括之犯意而為之，該未經起訴部分，與檢察官起訴之部分，因
    被告係基於該括之犯意而為之，具有連續犯之關係，屬裁判上之一罪，其一部起
    訴之效力及於全部，故本院自得併予審究。爰審酌被告犯罪之動機、施用毒品之
    時間、所生危害及其犯罪後之態度等一切情狀，量處如主文所示之刑。扣案之海
    洛因一包（淨重○．○一公克），係屬第一級毒品，應依毒品危害防制條例第十
    八條第一項前段規定諭知沒收銷燬之。
據上論斷，應依刑事訴訟法第二百七十三條之一第一項、第二百九十九條第一項前段
，毒品危害防制條例第十條第一項、第十八條第一項前段，刑法第十一條前段、第五
十六條，判決如主文。
本案經檢察官賴志盛到庭執行職務。
中      華      民      國    九十三    年      五      月      六      日
                                  臺灣彰化地方法院刑事第二庭
                                      法      官  石  馨  文
右正本證明與原本無異。
如不服本判決，應於判決送達後十日內向本院提出上訴狀( 須附繕本 )。
                                      法院書記官  呂  雅  惠
中      華      民      國    九十三    年      五      月      六      日
毒品危害防制條例第十條
施用第一級毒品者，處六月以上五年以下有期徒刑。
施用第二級毒品者，處三年以下有期徒刑。
